---
title: "FStepsR"
author: "CV"
date: "3 5 2020"
output: word_document
---

Wie fügt man eine command line bei Markdown ein? 
strg + alt + I 

```{r}

```

Laden der working directory 
```{r}
getwd()
```


Using the assignment operator and creating an integer sequence
```{r}
x <- 1:33
```

Auto-Printing the vector 
```{r}
x
```

Creating the value NaN "not a number" - often used in terms of missing vlaues
```{r}
x <- 0/0
x
```

Creatin different vectors
```{r}
a <- c("a", "b", "c")
b <- c(T,F,T,F,F)
d <- vector("integer", length = 16)
```

Ausgeben der attributes dieser Vektoren (aber irgendwie kommt immer Null raus)
```{r}
attributes(d)
```

Umwandlung der Vektoren in eine andere Klasse (as.numeric .integer, .character)
```{r}
as.numeric(b)
```

```{r}
class(b)
```

Erzeugen einer Matrix
mit den Zahlen 1 bis 10, 5 Zeilen und 2 Spatlen, befüllen nach Spalten. Leider funktioniert es nicht, die dimnames zu setzen - bzw. ich verstehe nicht, was er da macht  
```{r}
m <- matrix(1:10, nrow=5, ncol =2, byrow = F)
dimnames(m) <- list(c("a", "b", "c", "d", "e"), c("ka", "ah"))
m
dim(m)
```

Erstellen einer Liste mit Elementen unterschiedlicher Klassen 
```{r}
l <- list("quer", 1, 3, F, T)
l
```
ERstellen eines Factors 
```{r}
f <- factor(c("m", "m", "f", "f", "f"),
            levels = c("f","m"))
f
```

Häufigkeitsauszählung für Factor 

```{r}
table(f)
table(m)
```


```{r}
coronaLK <- read.csv("20200324_RKI_Corona_Landkreise.csv", header = TRUE, nrows = 413)
View(coronaLK)
```

